【裁判字號】    98,訴,2164
【裁判日期】    980720
【裁判案由】    毒品危害防制條例
【裁判全文】
臺灣板橋地方法院刑事判決              98年度訴字第2164號
公  訴  人  臺灣板橋地方法院檢察署檢察官
被      告  甲○○
                    （現於臺灣臺北監獄臺北分監執行中）
上列被告因違反毒品危害防制條例案件，經檢察官提起公訴（98
年度毒偵字第3414號），本院於準備程序進行中，被告就被訴之
事實為有罪之陳述，經告知被告簡式審判程序之旨，並聽取當事
人之意見後，嗣經本院合議庭裁定進行簡式審判程序，判決如下
：
    主  文
甲○○施用第一級毒品，累犯，處有期徒刑玖月。
    事  實
一、甲○○前於民國（下同）91年間因施用毒品案件，經臺灣基
    隆地方法院以91年度毒聲字第944 號裁定送觀察、勒戒後，
    認有繼續施用毒品之傾向，由臺灣基隆地方法院再以91年度
    毒聲字第989 號裁定令入戒治處所施以強制戒治，嗣經同法
    院以92年度毒聲字第131 號裁定停止戒治，所餘戒治期間付
    保護管束，復因違反保護管束應遵守事項情節重大，又經同
    法院以92年度毒聲字第553 號裁定撤銷停止戒治，令入戒治
    處所再施以強制戒治，於93年8 月11日執行強制戒治期滿，
    並經臺灣基隆地方法院檢察署檢察官以93年度戒毒偵字第50
    號不起訴處分確定。復於94年及95年間因施用毒品案件，分
    別經本院判處有期徒刑1 年2 月及臺灣基隆地方法院各判處
    有期徒刑4 月、10月確定，經減刑為7 月、2 月、5 月，並
    裁定應執行有期徒刑1 年1 月確定，並於96年6 月22日縮刑
    期滿執行完畢。詎其猶不知戒絕毒癮，復基於施用第一級毒
    品海洛因之犯意，於98年3 月4 日上午7 時許，在臺北縣汐
    止市○○路32號，將第一級毒品海洛因羼入開水中，再以注
    射針筒以靜脈注射方式，施用第一級毒品海洛因1 次。嗣於
    98年3 月4 日下午1 時許，甲○○騎車行經基隆市七堵區長
    春貨櫃專用道，經警盤查見甲○○左手拇指有疤痕，且因甲
    ○○為毒品列管人口，經警對其採取尿液送驗，結果呈鴉片
    類陽性反應，始查獲上情。
二、案經基隆市警察局第三分局報請臺灣基隆地方法院檢察署檢
    察官呈請臺灣高等法院檢察署檢察長核轉臺灣板橋地方法院
    檢察署檢察官偵查起訴。
    理  由
一、按除被告所犯為死刑、無期徒刑、最輕本刑為三年以上有期
    徒刑之罪或高等法院管轄第一審案件者外，於第一次審判期
    日前之準備程序進行中，被告先就被訴事實為有罪之陳述時
    ，審判長得告知被告簡式審判程序之旨，並聽取當事人、代
    理人、辯護人及輔佐人之意見後，裁定進行簡式審判程序，
    刑事訴訟法第273 條之1 第1 項定有明文。經核本件被告甲
    ○○所犯係死刑、無期徒刑、最輕本刑為三年以上有期徒刑
    以外之罪，其於準備程序中就被訴事實為有罪之陳述，經法
    官告知簡式審判程序之旨，並聽取公訴人及被告之意見後，
    本院合議庭認宜進行簡式審判程序，爰依上揭規定合議裁定
    由受命法官獨任進行簡式審判程序，合先敘明。
二、上揭事實，業據被告甲○○於警詢、本院準備程序及審理時
    供承不諱，且被告為警查獲時所採集之尿液檢體，經送請檢
    驗之結果，呈海洛因代謝物嗎啡陽性之反應，有台灣檢驗科
    技股份有限公司出具之濫用藥物檢驗報告乙份附卷可稽（見
    臺灣基隆地方法院檢察署98年度毒偵字第808 號偵查卷第3
    頁）。是堪認被告自白施用第一級毒品海洛因應與事實相符
    ，堪予採信。又被告前因施用毒品案件，經臺灣基隆地方法
    院以91年度毒聲字第944 號裁定送觀察、勒戒後，認有繼續
    施用毒品之傾向，由臺灣基隆地方法院再以91年度毒聲字第
    989 號裁定令入戒治處所施以強制戒治，嗣經同法院以92年
    度毒聲字第131 號裁定停止戒治，所餘戒治期間付保護管束
    ，復因違反保護管束應遵守事項情節重大，又經同法院以92
    年度毒聲字第553 號裁定撤銷停止戒治，令入戒治處所再施
    以強制戒治，於93年8 月11日執行強制戒治期滿，並經臺灣
    基隆地方法院檢察署檢察官以93年度戒毒偵字第50號不起訴
    處分確定。復於94年及95年間因施用毒品案件，分別經本院
    判處有期徒刑1 年2 月及臺灣基隆地方法院各判處有期徒刑
    4 月、10月確定，經減刑為7 月、2 月、5 月，並裁定應執
    行有期徒刑1 年1 月確定，並於96年6 月22日縮刑期滿執行
    完畢等情，有臺灣高等法院被告前案紀錄表附卷可按。從而
    ，被告復於98年3 月4 日施用第一級毒品海洛因，顯係在觀
    察、勒戒執行完畢釋放後5 年內再犯毒品危害防制條例第10
    條之罪，是本件罪證明確，其犯行堪予認定，應予依法論科
    。
三、查海洛因依其成癮性、濫用性及對社會危害性之程度，已為
    毒品危害防制條例第2 條第2 項第1 款所規定之第一級毒品
    。又被告持有海洛因之低度行為，應為其施用海洛因之高度
    行為所吸收，不另論罪。故核被告甲○○所為，係犯毒品危
    害防制條例第10條第1 項施用第一級毒品之罪。又被告前有
    如事實欄所載徒刑執行之情形，此有臺灣高等法院被告前案
    紀錄表在卷可徵。其於有期徒刑執行完畢後，5 年內故意再
    犯有期徒刑以上刑之本罪，為累犯，應依法加重其刑。爰審
    酌被告前已因施用毒品經觀察、勒戒、強制戒治後而獲不起
    訴處分之寬典，猶應知所惕勵，對於施用毒品之違法性及可
    罰性，應有明確而強烈之認識，詎猶不知悛悔，復行施用海
    洛因，戕害自己之身心健康，兼衡其智識程度、犯罪動機、
    目的及犯罪後自承施用毒品犯行，犯後態度良好等一切情狀
    ，量處如主文所示之刑，以資懲儆。
據上論斷，應依刑事訴訟法第273 條之1 第1 項、第299 條第1
項前段，毒品危害防制條例第10條第1 項，刑法第11條前段、第
47條第1項，判決如主文。
本案經檢察官藍海凝到庭執行職務
中    華    民    國    98    年    7     月    20    日
                    刑事第四庭   法  官  潘  長  生
上列正本證明與原本無異。
如不服本判決，應於判決送達後10日內敘明上訴理由，向本院提
出上訴狀 (應附繕本) ，上訴於臺灣高等法院。其未敘述上訴理
由者，應於上訴期間屆滿後20日內向本院補提理由書「切勿逕送
上級法院」。
                                 書記官  陳  金  鳳
中    華    民    國    98    年    7     月    20    日
附錄本案論罪科刑法條全文：
毒品危害防制條例第10條
施用第一級毒品者，處六月以上五年以下有期徒刑。
施用第二級毒品者，處三年以下有期徒刑。


司法院資訊處製作；財團法人民間司法改革基金會備份。
